YOSUA SAMUEL EDLYN SINAGA

Malang | +62 878 7798 9224 | vosuas282@gmail.com

PROFIL

Yosua adalah individu yang sangat berdedikasi dan termotivasi di bidang teknologi informasi. Selain itu, ia juga memiliki minat yang besar dalam fotografi, videografi, pengeditan video, serta pembuatan konten. Ia berharap dapat terus belajar dan menerapkan minat-minat tersebut secara profesional di masa depan. Yosua selalu antusias untuk mempelajari hal baru serta memperoleh pengetahuan dan pengalaman lebih banyak melalui interaksi dengan orang lain.

PENDIDIKAN

Universitas Brawijaya

Malang, Indonesia

Sarjana Komputer, Teknik Informatika - IPK: 3.72/4.00

Jul 2022 – Sekarang

Mata Kuliah Terkait: Sistem Multimedia, Interaksi Manusia dan Komputer, Rekayasa Perangkat Lunak.

PENGALAMAN

Fakultas Ilmu Komputer Universitas Brawijaya

Asisten Praktikum mata kuliah Analisis dan Perancangan Sistem

Agu 2024 – Des 2024

- Menangani administrasi data secara menyeluruh, termasuk pengelolaan nilai akhir dan tugas-tugas dari 31 mahasiswa, dengan memastikan setiap penilaian dilakukan secara objektif dan tepat waktu untuk mendukung proses belajar mereka.
- Mengembangkan modul ajar yang menarik dan mudah dimengerti oleh mahasiswa.
- Mendorong pembelajaran aktif dengan menyediakan ruang diskusi, baik di kelas, Google Meet, dan Google Classroom.

FILKOM UB Academic and Cultural Exchange on Information Technology (FACE-IT)

Liaison Officer Okt 2024

- Mendampingi 104 peserta secara intensif selama satu minggu penuh dalam kegiatan yang berlangsung.
- Membimbing dan siap memenuhi berbagai kebutuhan serta menjawab pertanyaan dari mahasiswa dan dosen selama kegiatan berlangsung, memastikan semua kebutuhan terpenuhi dengan baik.
- Memastikan suasana kegiatan tetap interaktif, menyenangkan, dan penuh keterlibatan, sehingga memberikan pengalaman yang berkesan serta memperkaya wawasan budaya para peserta.

BEM FILKOM Universitas Brawijaya

Direktur Internal

Jan 2024 – Des 2024

- Mengawasi 3 departemen: "Media Informasi dan Kreatif", "Administrasi Keuangan", dan "Pengembangan Informasi dan Teknologi" untuk memastikan mereka beroperasi sesuai dengan tugas dan tanggung jawab masing-masing.
- Mengawasi lebih dari 25 proyek internal dan eksternal dalam 3 departemen, menjamin seluruh proyek berjalan sesuai rencana dengan mengadakan evaluasi tiap bulan, triwulan, dan semester.
- Memfasilitasi komunikasi, kolaborasi, dan koordinasi yang efektif antar departemen guna memastikan sinergi strategis yang selaras dengan tujuan organisasi dan meningkatkan efisiensi operasional secara keseluruhan.

Staf Media Informasi dan Kreatif

Feb 2023 - Des 2023

- Bertanggung jawab atas 30+ konten dalam 3 proyek yang bertujuan untuk menyampaikan informasi tentang BEM FILKOM dan meningkatkan keterlibatan mahasiswa di platform media sosial Instagram.
- Menghasilkan 90+ Instagram feeds demi mendukung penyebarluasan informasi dari BEM FILKOM UB kepada mahasiswa FILKOM UB dan masyarakat umum dengan baik.
- Berkoordinasi dan berkolaborasi antar departemen untuk merancang konten informatif dan menarik bagi mahasiswa.

Pencapaian: Terpilih sebagai Staf Media Informasi dan Kreatif Terbaik bulan September 2023, Staf Media Informasi dan Kreatif Terbaik bulan Desember 2023, dan Staf BEM Terbaik Tahun 2023.

FILKOM Anniversary (FILAFEST) 2023

Ketua Divisi Desain, Dokumentasi, dan Multimedia

Apr 2023 - Nov 2023

- Mengawasi secara teliti publikasi seluruh konten kegiatan agar tepat waktu dan akurat sesuai rencana yang telah ditentukan, serta mengatur 15 staf untuk memastikan pelaksanaannya berjalan lancar sesuai dengan tujuan organisasi.
- Menciptakan strategi konten yang menarik dan kreatif sehingga berhasil menarik dan mempertahankan audiens dengan rata-rata lebih dari 180 penayangan, sekaligus mendorong keterlibatan interaksi dengan penonton.
- Merancang perencanaan konten dan matriks konten untuk 20+ ide visual acara, termasuk video, banner, dan poster.

FILKOM Goes to School (FGTS)

Relawan dan Editor Video

Jul 2023 - Agu 2023

- Mengunjungi 5 sekolah menengah atas untuk memberikan informasi terkini tentang Fakultas Ilmu Komputer di Universitas Brawijaya, dihadiri oleh total 200+ siswa.
- Membuat konten after movie untuk FGTS yang berhasil mencapai 3.500+ tayangan di Instagram.

MPK/OSIS SMA Negeri 34 Jakarta

Ketua Panitia Editor "High School Celebration 2021"

Mar - Nov 2021

- Mengonsep dan mengedit 6 konten video untuk acara High School Celebration 2021 dan menghasilkan total 8.900+ penonton di YouTube.
- Mengelola dan mengatur proses kreasi video penutupan High School Celebration 2021 yang mengundang musisi top Indonesia–Raissa Anggiani, Vierratale, dan Reality Club–serta memperoleh 7.800+ penonton secara langsung.
- Merencanakan ide kreatif pembuatan video pembukaan dan penutupan dari rangkaian acara High School Celebration 2021 sebagai pentas seni dan kompetisi tahunan antar sekolah. Dengan aktif berdiskusi antar anggota maupun divisi lain demi menghindari miskomunikasi.

Paduan Suara: Grazia Vocalista

Tim Editor Feb – Agu 2021

- Merancang proses produksi video paduan suara untuk penampilan konser virtual Grazia Vocalista dengan kreatif dan mendapat total 3.200+ penonton di YouTube.
- Mengonsep dan mengedit video lomba tingkat internasional "World Virtual Choir Festival 2021" paduan suara Grazia Vocalista hingga mendapat 2 medali perak untuk kategori Youth Choir dan Pop & Jazz dengan total 105 partisipan.

PENCAPAIAN

4C National Competition

Finalis kategori lomba Video Kreatif pada 4C National Competition

Nov 2024

Meraih peringkat 10 besar dari 24 tim secara nasional dengan menangani proses kreatif, voice-over, pengeditan, dan videografi.

KEAHLIAN

Keahlian teknis: Pemrograman Dasar (Java, Python, HTML, CSS), Adobe Premiere Pro, Adobe Photoshop, CapCut, Canva. Keahlian non-teknis: Kepemimpinan, Organisasi, Pemecahan Masalah, Manajemen Acara.

Bahasa: Bahasa Indonesia (Penutur Asli), Bahasa Inggris (Mahir).